【裁判字號】    91,訴,686
【裁判日期】    920403
【裁判案由】    毒品危害防制條例
【裁判全文】
臺灣基隆地方法院刑事判決                          九十一年度訴字第六八六號
    公  訴  人  臺灣基隆地方法院檢察署檢察官
    被      告  甲○○
右列被告因違反毒品危害防制條例案件，經檢察官提起公訴（台灣基隆地方法院檢察
署九十一年度毒偵字第一一四四號、第一一七二號）及移
檢察署九十二年度毒偵字第三九三號、台灣台中地方法院檢察署九十二年度毒偵字第
九０二號），本院判決如左：
    主  文
甲○○連續施用第一級毒品，累犯，處有期徒刑柒月。扣案之第一級毒品海洛因壹小
包（含袋毛重零點肆公克）沒收銷燬之。又連續施用第二級毒品，累犯，處有期徒刑
陸月。扣案含第二級毒品安非他命殘渣之塑膠袋壹個暨專供施用毒品所用之玻璃吸食
器貳支、塑膠吸管藥鏟壹支均沒收銷燬之。應執行有期徒刑拾壹月。扣案之第一級毒
品海洛因壹小包（含袋毛重零點肆公克）、含第二級毒品安非他命殘渣之塑膠袋壹個
暨專供施用毒品所用之玻璃吸食器貳支、塑膠吸管藥鏟壹支均沒收銷燬之。
    事  實
一、甲○○曾因違反麻醉藥品管理條例案件，經本院於八十六年八月十八日以八十六
    年度易字第四六一號判處有期徒刑六月確定。又因軍法逃亡案件，經空軍作戰司
    令部於八十六年十月二十七日以八十六年度清判字第０三八號判處有期徒刑八月
    確定。上開兩案經空軍作戰司令部於八十七年二月十六日以八十七年度清裁字第
    ００一號裁定應執行刑為有期徒刑一年，甲○○於八十七年八月十一日執行完畢
    出監。甲○○不知悔改，又因施用第二級毒品安非他命案件，經臺灣桃園地方法
    院以八十八年度毒聲字第三三二五號裁定令入勒戒處所觀察、勒戒後，認有繼續
    施用毒品之傾向，再經臺灣桃園地方法院以八十九年度毒聲字第二九九二號裁定
    交付強制戒治，嗣經停止戒治交付保護管束期滿，由台灣桃園地方法院檢察署檢
    察官於九十年十一月十一日以九十年度戒毒偵字第一０三二號為不起訴處分確定
    。甲○○猶不知悔改，基於概括之犯意，自九十一年十月二十九日起，至九十二
    年三月十七日止，在基隆市○○○路二０八巷一四八弄二十四號二樓住處、桃園
    市○○街十九號天祥旅社二０二室及台中縣太平市○○○○街附近等地連續施用
    第一級毒品海洛因多次；復另行起意並基於概括之犯意，自九十一年十月二十九
    日起，至九十二年三月十七日止，在基隆市○○○路二０八巷一四八弄二十四號
    二樓住處、桃園市○○街十九號天祥旅社二０二室及台中縣太平市○○○○街附
    近等地連續施用第二級毒品安非他命多次。甲○○先於九十一年十月二十九日十
    五時許，在上址基隆市○○○路住處為警查獲；復於同年十一月二十二日二十二
    時十分左右，在上址基隆市○○○路住處為警查獲，並扣得渠所有含第二級毒品
    安非他命殘渣之塑膠袋壹個暨專供施用毒品所用之玻璃吸食器壹支；再於九十二
    年一月二十日十九時三十分許，在上開天祥旅社二０二室內為警查獲；末於九十
    二年三月十七日十七時三十五分左右，在台中縣太平市○○路○段坪林橋為警查
    獲，並扣得渠所有之第一級毒品海洛因壹小包（含袋毛重零點肆公克）暨專供施
    用毒品所用之玻璃吸食器壹支、塑膠吸管藥鏟壹支。
二、案經基隆市警察局第四分局報告台灣基隆地方法院檢察署檢察官偵查起訴及臺灣
    桃園地方法院檢察署檢察官、臺灣台中地方法院檢察署檢察官移送併辦。
    理  由
一、右揭事實業據被告甲○○自白不諱，而被告多次為警查獲時所採集之尿液，經送
    檢驗結果，呈嗎啡及安非他命陽性反應（因毒品海洛因於人體內會代謝成嗎啡，
    故施用毒品海洛因者，渠尿液中會呈嗎啡反應），此有基隆市衛生局檢驗成績書
    、台灣檢驗科技股份有限公司濫用藥物尿液檢驗報告、桃園縣衛生局不法藥物尿
    液檢定書各一紙附卷可稽，並有第一級毒品海洛因壹小包（含袋毛重零點肆公克
    ）、含第二級毒品安非他命殘渣之塑膠袋壹個暨專供施用毒品所用之玻璃吸食器
    貳支、塑膠吸管藥鏟壹支等物扣案可佐。足認被告之自白與事實相符。又查被告
    前因施用第二級毒品案件，經臺灣桃園地方法院以八十八年度毒聲字第三三二五
    號裁定令入勒戒處所觀察、勒戒後，認有繼續施用毒品之傾向，再經臺灣桃園地
    方法院以八十九年度毒聲字第二九九二號裁定交付強制戒治，嗣經停止戒治交付
    保護管束期滿，由台灣桃園地方法院檢察署檢察官於九十年十一月十一日以九十
    年度戒毒偵字第一０三二號為不起訴處分確定等情，有台灣高等法院被告全國前
    案紀錄表在卷可按，被告經強制戒治期滿檢察官為不起訴處分確定後，五年內再
    度違犯，屬二犯施用毒品罪。本案事證明確，被告犯行洵堪認定，應依法論科。
二、核被告所為，係犯毒品危害防制條例第十條第一項之施用第一級毒品罪及同條第
    二項之施用第二級毒品罪。渠持有毒品海洛因、安非他命之低度行為，各為施用
    毒品海洛因、安非他命之高度行為所吸收，均不另論罪。被告先後多次施用第一
    、二級毒品之行為，均時間緊接，罪名相同，顯均係基於概括犯意為之，均為連
    續犯，依法各以一罪論，並各加重其刑。被告所犯上開二罪，犯意各別，行為不
    同，應分論併罰。公訴人雖僅就被告自九十一年十月二十九日十五時許至同年十
    一月二十二日二十三時止連續施用第一級毒品海洛因之犯行起訴，並僅就被告九
    十一年十一月二十二日施用第二級毒品安非他命之犯行起訴，然未起訴部分，與
    已起訴者既如上述有連續犯之裁判上一罪關係，自為起訴效力所及，本院依法併
    予審理。被告有事實欄所載之科刑執行情形，有台灣高等法院被告全國前案紀錄
    表在卷可稽，其於受有期徒刑之執行完畢後，五年內再犯有期徒刑以上之本罪，
    為累犯，應依刑法第四十七條規定加重其刑。爰審酌被告多次濫用藥物，經執行
    觀察勒戒、強制戒治處分後，仍無法悔改，執迷不悟，犯罪所生之危害非輕及犯
  罪後坦承犯行態度良好等一切情狀，分別量處如主文所示之刑，並定其應執行之
    刑，以示懲戒。至於扣案之第一級毒品海洛因壹小包（含袋毛重零點肆公克）、
    含第二級毒品安非他命殘渣之塑膠袋壹個暨專供施用毒品所用之玻璃吸食器貳支
    、塑膠吸管藥鏟壹支，均係被告所有且專供施用毒品所用，業據被告供陳在卷，
    均應依毒品危害防制條例第十八條第一項前段之規定宣告沒收銷燬之。
據上論斷，應依刑事訴訟法第二百九十九條第一項前段，毒品危害防制條例第十條第
一項、第二項、第十八條第一項前段，刑法第十一條前段、第五十六條、第五十一條
第五款、第四十七條，判決如主文。
本案經檢察官熊南彰到庭執行職務
中      華      民      國    九十二    年      四      月      三      日
                                  臺灣基隆地方法院刑事第三庭
                                      法  官  王  福  康
右正本證明與原本無異。
對於本件判決如有不服，應於收受送達後十日內，向本院提出上訴書狀，上訴於臺灣
高等法院，並按他造當事人之人數附具繕本。
                                      書記官  李  國  豪
中      華      民      國    九十二年      四      月      三      日
【附錄論罪法條】
毒品危害防制條例第十條：
施用第一級毒品者，處六月以上五年以下有期徒刑。
施用第二級毒品者，處三年以下有期徒刑。


司法院資訊處製作；財團法人民間司法改革基金會備份。
